最高法院刑事判決　　　　　　　　　　111年度台上字第778號
上　訴　人　黃建豪



選任辯護人　張振興律師
上列上訴人因違反槍砲彈藥刀械管制條例案件，不服臺灣高等法
院中華民國110年10月20日第二審判決（110年度上訴字第2695號
，起訴案號：臺灣桃園地方檢察署109年度偵字第21263號），提
起上訴，本院判決如下：
    主  文
上訴駁回。
    理  由
一、按刑事訴訟法第377 條規定，上訴於第三審法院，非以判決
    違背法令為理由，不得為之。是提起第三審上訴，應以原判
    決違背法令為理由，係屬法定要件。如果上訴理由書狀並未
    依據卷內訴訟資料，具體指摘原判決不適用何種法則或如何
    適用不當，或所指摘原判決違法情事，顯與法律規定得為第
    三審上訴理由之違法情形，不相適合時，均應認其上訴為違
    背法律上之程式，予以駁回。
二、本件上訴人黃建豪上訴意旨略稱：
（一）其於審判期日因赴舅父喪禮未及趕回開庭。其原審辯護人
    已向原審陳明須1小時車程，原審於當日早上9點47分休庭，
    惟旋於10點6 分續行開庭，顯不可歸責於其。原審逕予審理
    ，顯非適法。
（二）原審量處有期徒刑3年2月，仍屬過重，希望能從輕量刑至
    約2年6月，以使其早日回歸社會。
三、惟查：原判決撤銷第一審之科刑判決，改判論處上訴人犯非
    法持有非制式手槍罪刑，及為沒收之宣告。已詳敘認定犯罪
    事實所憑證據及理由。
四、審判期日之訴訟程序，專以審判筆錄為證，刑事訴訟法第47
    條定有明文。又被告經合法傳喚，無正當之理由不到庭者，
    得不待其陳述，逕行判決，同法第371 條亦有明文。卷查，
    原審民國110年9月29日審判期日之傳票，已於110年8月25日
    依補充送達方式合法送達上訴人。依該次審判期日筆錄之記
    載，書記官朗讀案由後，上訴人經點呼未到庭，上訴人之原
    審辯護人雖於當日上午9 時45分開庭後，陳明上訴人可能還
    要1 小時才會到庭，然經原審審判長請該辯護人與上訴人確
    認並短暫休庭後，該辯護人即表示經確認結果，上訴人早上
    可能來不及開庭等語。因上訴人並未提出有何不能到庭之依
    據，原審審判長乃以上訴人經合法傳喚無正當理由不到庭，
    不待其陳述開始辯論，完成辯論程序後，定期宣判。經核其
    所踐行之訴訟程序，於法洵無違誤。上訴人於原審審理期間
    至宣判日止，始終未提出或補正有何審判期日不到庭之正當
    理由之依據，則原審依法不待其陳述，逕行判決，難謂有何
    違反法律程序之違誤。
五、刑之量定屬事實審法院得依職權裁量之事項。原判決已以上
    訴人之責任為基礎，審酌其所為對他人生命、身體及社會治
    安構成重大潛在之危險，及其犯後坦承犯行之態度等刑法第
    57條之情狀，而為量刑。原判決量刑既未逾越法定刑度，職
    權裁量之適用亦無違背公平正義之情形，自難指為違法。
六、從形式上觀察，原判決並無違背法令之處。上訴意旨置原判
    決之論敘於不顧，徒以自己之說詞，對原審裁量及量刑之職
    權行使，而為指摘，與首述法定上訴要件不符。其上訴違背
    法律上之程式，應予駁回。又本件既從程序上駁回，上訴人
    請求從輕量刑，無從審酌，併予說明。
據上論結，應依刑事訴訟法第395條前段，判決如主文。
中    華    民    國   111    年    3     月    2     日
                  刑事第八庭審判長法  官  李  英  勇  
                                  法  官  洪  兆  隆  
                                  法  官  楊  智  勝  
                                  法  官  邱  忠  義  
                                  法  官  吳  冠  霆  
本件正本證明與原本無異
                                  書記官
中    華    民    國   111    年    3     月    7     日